Robin Moussu

Développeur back-end spécialisé en optimisation

20 rue Félix Esclangon 38000 Grenoble **3** 06 95 07 44 23 ⊠ moussu.robin@pm.me in 🕞 robinmoussu 28 ans

Curieux, force de proposition, autonome et volontaire, je suis quelqu'un qui aime apprendre et sait s'investir (notamment dans la maîtrise des outils utilisés). Le développement de back-end haute performances, l'algorithmie et l'optimisation sont les sujets qui me passionnent le plus dans mon métier.

Compétences

Langages Rust, C++, shell, C, python, scala, ruby, ada, asm, vhdl

Outils git, gcc, clang, valgrind, perf, Doxygen

Conception Design patterns, UML

Autre **Linux**, Latex, Markdown, ...

Anglais Utilisation quotidienne, niveau C1 Bulats: 79 (2014), Toeic: 740 (2013)

Expérience professionnelle

2019–2020 développeur logiciel back-end, specialisé dans l'optimisation 1 ans Astek (chez le client Naverlab), Grenoble Rust, python Optimizations et améliorations de la génération de tours destiné à la course à pied. Réécriture pleinement réussie du projet Rust.

2016-2019 développeur logiciel back-end

Astek (chez le client Amadeus), Sophia Antipolis C++, scala, shell Participation à de nombreux projets relatif à PIO (Pricing Integration and Orchestration). Mise en place et animation de séance hebdomadaire de partage de connaissances.

2016 Analyse d'alias et séparation de contextes

6 mois

3 ans

Math Works (logiciel Polyspace), Montbonnot

C++, SML

Stage de fin d'étude – Amélioration de la vitesse et de la qualitée de l'analyse statique de base de code C utilisant des pointeurs de fonctions.

Formation

2013–2016 Grenoble INP, Grenoble, Phelma puis Ensimag

BAC +5

Spécialité en Systemes et Logiciels Embarqués

2011–2013 **DUT GEII**, Grenoble, IUT 1

BAC + 2

Génie électronique et informatique industrielle

2010 Baccalauréat S, Gap, Lycée Dominique Villars (Mention bien)

Expériences personnelles

Robotique Coupe de France de Robotique: Phelma (2015 et 2014), Esisar (2011) Coupe inter-IUT, Vierzon, 2012, IUT GEII de Grenoble, demi-finale